臺灣彰化地方法院刑事判決　　　　　　　94年度訴字第1700號
公　訴　人　臺灣彰化地方法院檢察署檢察官
被　　　告　甲○○
　　　　　　　　　　（另案在臺灣雲林監獄執行中）
上列被告因違反毒品危害防制條例案件，經檢察官提起公訴（94
年度毒偵字第2805號、第3714號）及移送併案（94年度毒偵字第
4479號），本院合議庭裁定由受命法官獨任進行簡式審判程序，
茲判決如下：
    主  文
甲○○連續施用第一級毒品，累犯，處有期徒刑壹年，扣案之第
一級毒品海洛因玖包（其中壹包淨重零點零陸公克，空包裝重零
點貳公克；其餘捌包合計淨重零點柒伍公克，空包裝重貳點零肆
公克）沒收銷燬之，白粉壹包（淨重貳點壹公克，空包裝重零
點伍柒公克）沒收；又連續施用第二級毒品，累犯，處有期徒刑
柒月，扣案之第二級毒品甲基安非他命壹包（毛重零點肆公克）
沒收銷燬之。應執行有期徒刑壹年陸月，扣案之第一級毒品海洛
因玖包（其中壹包淨重零點零陸公克，空包裝重零點貳公克；其
餘捌包合計淨重零點柒伍公克，空包裝重貳點零肆公克）及第二
級毒品甲基安非他命壹包（毛重零點肆公克），均沒收銷燬之，
白粉壹包（淨重貳點壹公克，空包裝重零點伍柒公克）沒收。
    事  實
一、甲○○曾於民國87年間因竊盜案件，經本院以87年度易字第
    839 號刑事判決判處有期徒刑1 年6 月，緩刑5 年確定後，
    復於緩刑期間，於87年間因贓物案件，經本院以87年度易字
    第1521號刑事判決判處有期徒刑3 月；復於88年間因違反毒
    品危害防制條例案件，經本院以88年度易字第515 號刑事判
    決判處有期徒刑6 月，經上訴由臺灣高等法院臺中分院以88
    年度上易字第1246號刑事判決上訴駁回確定；復於89年間因
    贓物案件，經本院以88年度易字第1395號刑事判決判處有期
    徒刑5 月確定，上揭3 罪，經本院裁定應執行有期徒刑1 年
    確定，並經撤銷上開緩刑，而接續執行，於90年1 月20日縮
    短刑期假釋出監並付保護管束，至90年10月22日保護管束期
    滿視為執行完畢。其前於87年間因施用毒品案件，經本院以
    87年度毒聲字第2501號裁定送勒戒處所觀察、勒戒後，認有
    繼續施用毒品之傾向，經本院以88年度毒聲字第1372號裁定
    令入戒治處所施以強制戒治，並以88年度毒聲字第4759號裁
    定停止戒治付保護管束，於89年3 月26日保護管束期滿視為
    強制戒治執行完畢，其復於前揭強制戒治執行完畢釋放後5
    年內，於93年間因施用毒品案件，經本院於93年10月29日以
    93年度易字第880 號刑事判決判處有期徒刑9 月，於93年12
    月2 日確定。詎其不知悔改，明知海洛因及甲基安非他命業
    經公告為毒品危害防制條例第2 條第2 項所列管之第1 、2
    級毒品，不得非法持有、施用，復基於施用第1 級毒品海洛
    因、第2 級毒品甲基安非他命之概括犯意，復分別(一)於94年
    5 月中旬某日起迄同年6 月1 日上午6 時許止，在其位於彰
    化縣社頭鄉○○村○○路○ 段260 號住處內，將海洛因摻入
    香菸內點燃吸食，平均每2 、3 週施用1 次，連續施用第1
    級毒品海洛因多次；(二)於94年5 月中旬某日起迄同年8 月25
    日下午5 時許止，在其位上址住處內，將甲基安非他命以玻
    璃球吸食器隔熱燒烤吸食煙霧之方式，平均約每3 、4 日施
    用1 次，連續施用第2 級毒品甲基安非他命多次，而其所有
    之玻璃球吸食器均已打破丟棄於田中或家中垃圾桶。嗣經警
    方分別於94年6 月1 日下午2 時30分，持本院核發之搜索票
    ，至彰化縣大村鄉○○路○ 段1 巷8 號搜索而查獲，並扣得
    海洛因1 包（淨重0.06公克，空包裝重0.2 公克）；於94年
    8 月26日晚上9 時30分，在彰化縣員林鎮○○路○ 段255 號
    前臨檢而查獲，並扣得海洛因8 包（合計淨重0.75公克，空
    包裝重2.04公克）、用於稀釋海洛因之白粉1 包（淨重2.13
    公克，空包裝重0.57公克）、甲基安非他命1 包（毛重0.4
    公克），且分別於94年6 月1 日下午4 時50分、同年8 月26
    日晚上11時30分採尿送驗後，始知上情。
二、案經彰化縣警察局員林分局、田中分局分別報請臺灣彰化地
    方法院檢察署檢察官偵查起訴及移送併案審理。
    理  由
一、本案被告甲○○所犯係死刑、無期徒刑、最輕本刑為3 年以
    上有期徒刑以外之罪，其於準備程序就前揭被訴事實為有罪
    之陳述，經受命法官告知簡式審判程序之旨，並聽取其與公
    訴人之意見後，本院認無不得或不宜改依簡式審判程序進行
    之處，爰依刑事訴訟法第273 條之1 第1 項、第284 條之1
    ，裁定本案由受命法官獨任進行簡式審判程序，合先敘明。
二、訊據被告對其於上揭時、地，分別連續施用第1 級毒品海洛
    因及第2 級毒品甲基安非他命之事實，於本院審理時（參見
    本院94年11月10日審判筆錄）均坦承不諱，且有扣案粉末9
    包（其中1 包淨重淨重0.06公克，空包裝重0.2 公克，其餘
    8 包合計淨重0.75公克，空包裝重2.04公克），經送驗後係
    第1 級毒品海洛因，此有法務部調查局調科壹字第14001217
    5 號、第000000000 號鑑定通知書各1 紙附卷可參；另扣案
    晶體1 包（毛重0.4 公克），經以測試包檢驗後係第2 級毒
    品甲基安非他命，業經本院勘驗屬實（參見本院94年11月10
    日勘驗筆錄），並有扣案物品照片1 紙附卷可參。至扣案之
    白粉1 包（淨重2.13公克，空包裝重0.57公克），經檢驗結
    果，雖無含有毒品海洛因或甲基安非他命陽性反應，此有法
    務部調查局調科壹字第140012175 號鑑定通知書1 紙附卷可
    參，然係被告所有供施用第1 級毒品海洛因時，稀釋稀釋海
    洛因所用之物，業經被告於本院審理中供明在卷，可資佐證
    。另查：
  (一)被告係於分別於94年6 月1 日下午4 時50分、同年8 月26日
    晚上11時30 分 ，經臺灣彰化地方法院檢察署委託警方採集
    被告尿液送驗結果，分別呈嗎啡、甲基安非他命陽性及甲基
    安非他命陽性反應，此有彰化縣政府衛生局94年6 月13日煙
    檢字第942381 號 、94年9 月5 日煙檢字第943787號煙毒尿
    液檢驗成績書各1 紙及尿液代號與真實姓名對照認證單2 紙
    、詮昕科技股份有限公司94年8 月23日報告編號00000000號
    濫用藥物尿液檢驗報告1 紙附卷可稽，足見被告確有施用第
    1 、2 級毒品海洛因、甲基安非他命之事實無訛。
  (二)按海洛因施用入人體後水解還原成嗎啡，再循嗎啡之代謝方
    式排出體外，業據行政院衛生署藥物食品檢驗局73藥檢壹字
    第030221號函說明綦詳，且依醫學臨床實驗及根據英國藥學
    會出版ＩｓｏｌａｔｉｏｎａｎｄＩｎｄｅｎｔｉｆｉｃａ
    ｔｉｏｎｏｆＤｒｕｇｓ乙書第293 頁載明：海洛因經注射
    入人體後，在體內迅速水解成６ＭｏｎｏａｃｅｔｙＩｍｏ
    ｒｐｈｉｎｅ，再緩緩繼續水解成嗎啡，然後再循嗎啡之謝
    方式排出，同書第431 至432 頁並載有：嗎啡經注射入人體
    後，約50% 以上於8 小時內自尿中排出，至24小時排出約90
    % ，但48小時後仍有微量可檢出等語。又甲基安非他命經口
    服投與後，約70% 於24小時內可自尿液中排出，而其尿液內
    含甲基安非他命成分之檢出，與投與甲基安非它命的量、個
    人體質、檢驗儀器之精密度有關，通常採尿化驗是否呈陽性
    反應，應以投與後24小時內所採者為宜，此亦有行政院衛生
    署藥物食品檢驗局（80）藥檢醫字第4529號函可查。是參酌
    前揭報告及施用毒品之成癮性，被告自白於前揭時間分別有
    連續施用第1 級毒品海洛因、第2 級毒品甲基安非他命多次
    之犯行等語，核與事實相符，應堪採信。
  (三)另按犯毒品危害防制條例第10條之罪，經觀察、勒戒後，認
    受觀察、勒戒人有繼續施用毒品傾向者，檢察官應聲請法院
    裁定令入戒治處所強制戒治，經強制戒治執行完畢釋放後，
    5 年內再犯第10 條 之罪，依93年1 月9 日修正施行之毒品
    危害防制條例第23 條 第2 項規定意旨，應由檢察官偵查起
    訴；5 年後再犯毒品危害防制條例第10條之罪者，依毒品危
    害防制條例第20條第3 項、第1 項之規定，應先裁定令入勒
    戒處所觀察、勒戒。另參酌毒品危害防制條例第20條第3 項
    立法理由：『觀察、勒戒或強制戒治後5 年後再犯者，顯見
    前所實施之觀察、勒戒或強制戒治已足以遮斷其施用毒品之
    癮，為期自新及協助其斷除毒癮，對此5 年後再犯者爰明定
    仍適用初犯之規定，先經觀察勒戒、強制戒治之程序』，足
    見5 年後再犯者，應再適用觀察、勒戒程序，係因前所實施
    之觀察、勒戒或強制戒治已足以遮斷其施用毒品之癮，5 年
    內未再犯，故再予其自新機會，重啟觀察、勒戒程序；如5
    年內再犯，再犯後5年 內復有施用毒品犯行，縱該次離強制
    戒治執行完畢釋放後，已滿5 年，則依前開立法意旨，因之
    前戒毒程序，並不足以遮斷其施用毒品之癮，自無再施以觀
    察、勒戒之必要，應由檢察官偵查起訴。經查，被告前於87
    年間因施用毒品案件，經本院以87年度毒聲字第2501號裁定
    送勒戒處所觀察、勒戒後，認有繼續施用毒品之傾向，經本
    院以88年度毒聲字第1372號裁定令入戒治處所施以強制戒治
    ，並以88年度毒聲字第4759號裁定停止戒治付保護管束，於
    89年3 月26日保護管束期滿視為強制戒治執行完畢，其復於
    前揭強制戒治執行完畢釋放後5 年內，於93年間因施用毒品
    案件，經本院於93年10月29日以93年度易字第880 號刑事判
    決判處有期徒刑9 月，於93年12月2 日確定等情，此有臺灣
    高等法院被告全國前案紀錄表、臺灣彰化地方法院檢察署刑
    案資料查註紀錄表各1 紙附卷可參，公訴人認被告係於前揭
    強制戒治執行完畢5年 內再犯施用毒品犯行，而再犯後5 年
    內復有本案施用毒品犯行，雖本案離前揭強制戒治執行完畢
    釋放後，已滿5 年，然揆諸首開說明，被告再犯本件施用第
    1 、2 級毒品之犯行，由檢察官偵查起訴，於法相符。綜上
    所述，本案事證明確，被告上開犯行洵堪認定。
三、按海洛因、甲基安非他命為毒品危害防制條例第2 條第2 項
    第1 、2 款所明定之第1 、2 級毒品。核被告所為，係犯同
    條例第10條第1 項之施用第1 級毒品罪及同條例第10條第2
    項之施用第2 級毒品罪。被告持有第1 、2 級毒品進而施用
    ，持有之低度行為各為施用之高度行為所吸收，均不另論持
    有毒品之罪。其先後多次施用第1 級毒品海洛因、第2 級毒
    品甲基安非他命，時間緊接，犯罪構成要件相同，顯係基於
    概括犯意為之，依刑法第56條之規定，應各論以一罪，並均
    加重其刑。被告所犯上開二罪，罪名各別，行為互異，應分
    論併罰。另查，被告曾於87年間因竊盜案件，經本院以87年
    度易字第839 號刑事判決判處有期徒刑1 年6 月，緩刑5 年
    確定後，復於緩刑期間，於87年間因贓物案件，經本院以87
    年度易字第1521號刑事判決判處有期徒刑3 月；復於88年間
    因違反毒品危害防制條例案件，經本院以88年度易字第515
    號刑事判決判處有期徒刑6 月，經上訴由臺灣高等法院臺中
    分院以88年度上易字第1246號刑事判決上訴駁回確定；復於
    89年間因贓物案件，經本院以88年度易字第1395號刑事判決
    判處有期徒刑5 月確定，上揭3 罪，經本院裁定應執行有期
    徒刑1 年確定，並經撤銷緩刑，而接續執行，於90年1 月20
    日縮短刑期假釋出監並付保護管束，至90年10月22日保護管
    束期滿視為執行完畢等情，此有臺灣高等法院被告全國前案
    紀錄表、臺灣彰化地方法院檢察署刑案資料查註紀錄表各1
    份存卷可考，其於5 年內再犯本案有期徒刑以上之罪，為累
    犯，應依刑法第47條之規定加重其刑，並均遞加之。另併案
    部分（94年度毒偵字第4479號）雖未據起訴，然該部分與公
    訴人起訴之犯罪事實（94年度毒偵字第2805號、第3714號）
    具有連續犯之裁判上一罪關係，應為起訴效力所及，本院自
    應併予審究。又起訴書及併案意旨雖記載被告連續施用第2
    級毒品安非他命犯行，然業經公訴人於本院審理中更正起訴
    事實為被告連續施用第2 級毒品甲基安非他命，附此敘明。
    爰審酌被告前因施用毒品案件經觀察勒戒、強制戒治執行完
    畢釋放後，復於93年間因施用毒品案件，經本院以93年度易
    字第880 號刑事判決判處有期徒刑9 月確定，仍未能徹底戒
    絕毒品，復犯本案施用毒品罪，顯見其無戒毒悔改之意，惟
    念其施用毒品之次數、施用毒品乃自戕一己之身體健康，尚
    未對他人造成危害，且犯後已坦承犯行，態度良好等一切情
    狀，各量處如主文所示之刑，並定其應執行之刑。
四、至扣案之海洛因9 包（其中1 包淨重淨重0.06公克，空包裝
    重0.2 公克，其餘8 包合計淨重0.75公克，空包裝重2.04公
    克）、甲基安非他命1 包（毛重0.4 公克），經送驗後分別
    係第1 級毒品海洛因、第2 級毒品甲基安非他命，已如前述
    而包裝上揭毒品之塑膠袋與上揭毒品無法析離，均屬違禁物
    ，不問是否屬與犯人所有與否，依毒品危害防制條例第18條
    第1 項前段規定，均併予宣告沒收銷燬之。又鑑定耗損之毒
    品，既已滅失，即無庸併予宣告沒收銷燬，附此敘明。至扣
    案白粉1 包（淨重2.13公克，空包裝重0.57公克）既係被告
    所有，且係被告所有供施用第1 級毒品海洛因時，稀釋稀釋
    海洛因所用之物，業經被告於本院審理中陳述明確，爰依刑
    法第38條第1 項第2 款規定予以沒收。又被告施用第2 級毒
    品甲基安非他命所用之玻璃球吸食器，經其丟棄於田中或家
    中垃圾桶內，業經其於本院審理中陳述明確，衡情應已滅失
    ，爰不併予宣告沒收，附此敘明。
據上論斷，應依刑事訴訟法第273 條之1 第1 項、第299 條第1
項前段，毒品危害防制條例第10條第1 項、第2 項、第18條第1
項前段，刑法第11條、第56條、第47條、第38條第1 項第2 款、
第51條第5 款、第9 款，判決如主文。
本案經檢察官姚玎霖到庭執行職務。
中　　華　　民　　國　　94　　年　　11　　月　　14　　日
                  刑事第一庭    法  官  唐中興
以上正本證明與原本無異。
如不服本判決，應於判決送達後10日內，向本院提出上訴狀 (須
附繕本)。
中　　華　　民　　國　　94　　年　　11　　月　　14　　日
                                書記官  施惠卿
附錄本案判決論罪科刑法條：
毒品危害防制條例第10條
施用第1級毒品者，處6月以上5年以下有期徒刑。
施用第2級毒品者，處3年以下有期徒刑。
